【裁判字號】    89,訴,375
【裁判日期】    891031
【裁判案由】    妨害兵役
【裁判全文】
臺灣嘉義地方法院刑事判決                          八十九年度訴字第三七五號
    公  訴  人  臺灣嘉義地方法院檢察署檢察官
    被      告  甲○○
右列被告因妨害兵役案件，經檢察官提起公訴 (八十八年度偵字第六六六三號)，本
院判決如左：
    主  文
甲○○役齡男子意圖避免徵兵處理，居住處所遷移，無故不申報，致未能辦理徵集，
處有期徒刑參月。緩刑參年。
    事  實
一、甲○○明知其係民國六十八年五月七日出生之役齡男子，乃嘉義縣應受常備兵徵
    集之役男，竟意圖避免常備兵現役之徵集處理，自八十八年八月十五日，即搬離
    其嘉義縣中埔鄉和美村二四鄰後庄一九０號之二六住所，無故不申報，致使嘉義
    縣政府所發之嘉義縣八十八年十月十九日八八府兵徵字第００七號陸軍常備兵徵
    集令及嘉義縣八十九年三月二日八九府兵徵字第００五號陸軍常備兵徵集令無從
    送達通知甲○○本人依徵集令所定日期集合入營，甲○○因此未於指定之八十八
    年十一月一日及八十九年三月二十日受徵集入營。
二、案經嘉義縣政府函請臺灣嘉義地方法院檢察署檢察官偵查起訴。
    理  由
一、訊據被告甲○○固坦承離家遷移居所等事實，但矢口否認有前揭之犯行，辯稱：
    其搬家後曾打電話向鄉公所人員詢問，並非欲規避常備兵徵集云云；惟查，右揭
    事實業經嘉義縣政府函敘甚明，有嘉義縣政府八十九年六月十九日八九府兵徵字
    第六七三九七號函在卷可稽，復有無法送達之嘉義縣政府八十八年十月十九日八
    八府兵徵字第００七號陸軍常備兵徵集令及嘉義縣八十九年三月二日八九府兵徵
    字第００五號陸軍常備兵徵集令二紙附卷可證，況被告於本院審理中亦坦承搬離
    住所後未曾申報遷出等語（見本院八十九年十月十七日審理筆錄），且被告年齡
    已屆服役之時，明知隨時有遭徵集入營服役之可能，仍未積極查詢入伍當兵事宜
    ，於兵役徵集機關留存聯絡地址，足證其有規避常備兵徵集之意，是本件事證明
    確，被告所辯，無非事後圖卸刑責之詞，不足採信，被告犯行洵堪認定。
二、核被告所為，係犯妨害兵役治罪條例第三條第五款之罪；被告前開二次規避常備
    兵徵集之犯行，均係本於一個逃避徵兵處理之意圖接續行為，而達規避常備兵徵
    集目的之結果，只成立一罪，尚難論以連續犯，併此敘明；爰審酌被告犯罪之動
    機、目的、所生危害及犯罪後之態度等一切情狀，量處如主文所示之刑，以示懲
    儆；末查被告前未曾受有期徒刑以上刑之宣告，此有被告全國前案查註紀錄表在
    卷可佐，被告因年輕資淺一時失慮，偶罹刑典，其經此刑之宣告後，應知警惕，
    速與兵役徵集機關聯絡入營服役事宜，應無再犯之虞，本院因認暫不執行其刑為
    當，予以宣告緩刑三年，用啟自新。
據上論結，應依刑事訴訟法第二百九十九條第一項前段、妨害兵役治罪條例第三條第
五款、刑法第十一條前段、第七十四條第一款，判決如主文。
本案經檢察官吳基華到庭執行職務。
中      華      民      國    八十九    年      十     月    三十一    日
                                臺灣嘉義地方法院刑事第二庭
                                    法  官  陳  杰  正
右正本證明與原本無異。
如不服本判決，應於判決送達後十日內向本院提出上訴狀( 應附繕本 )。
中      華      民      國    八十九    年      十一   月      一      日
                                    書記官  李  彩  娥
附錄法條：
妨害兵役治罪條例第三條：
役齡男子意圖避免徵兵處理，而有左列行為之一者，處五年以下有期徒刑
：
一  徵兵及齡男子隱匿不報，或為不實之申報者。
二  對於身家調查無故不依規定辦理者。
三  徵兵檢查無故不到，或意圖變更體位而故意毀傷身體者。
四  抽籤時無故不到者。
五  居住處所遷移，無故不申報，致未能辦理身家調查、徵兵檢查、抽籤
    或徵集者。


司法院資訊處製作；財團法人民間司法改革基金會備份。
